臺灣高等法院臺中分院刑事判決　　　　　民國九十三年度上易字第七○六號
　　上　訴　人　臺灣彰化地方法院檢察署檢察官
　　被　　　告　甲○○
右上訴人因被告違反動產擔保交易法案件，不服臺灣彰化地方法院中華民國九十三年
五月二十日第一審判決（民國九十二年度易字第一○八○號，起訴案號：臺灣彰化地
方法院檢察署民國九十二年度調偵字第二五七號），提起上訴，本院判決如左：
　　主      文
原判決撤銷。
甲○○動產擔保交易之債務人，意圖不法之利益，將標的物遷移，致生損害於債權人
，累犯，處拘役肆拾日，如易科罰金，以佰元折算壹日
　　事      實
一、甲○○曾犯肅清煙毒條例案件及違反麻醉藥品管理條例案件，經臺灣彰化地方法
    院分別判處有期徒刑三年七月及有期徒刑七月，並定應執行刑有期徒刑四年確定
    ，於八十七年十月十五日入監執行，至八十九年八月七日縮短刑期假釋出獄，九
    十一年七月廿九日刑期屆滿未經撤銷假釋而執行完畢。
二、甲○○於九十一年五月二十日以動產擔保交易動產抵押設定之方式，以其所有車
    牌號碼Ｅ七－一二三八號自用小客車一輛，向裕融企業股份有限公司借款新臺幣
    （下同）三十一萬元，為動產擔保交易之動產抵押債務人，約定自九十一年六月
    二十日起分三十六期，每月一期，每期還款一萬一千五百零一元，標的物存放地
    點為甲○○之戶籍地，即彰化縣田尾鄉○○路○段一五二號，在分期款項未付清
    前，甲○○僅得依約定占有使用，不得將標的物任意遷移或為其他處分，詎甲○
    ○僅付二期款，自九十一年八月二十日起之第三期款即拒不給付，且意圖為自己
    不法之利益，於九十一年八月二十日以後將標的物遷移，人亦逃匿不知去向，致
    裕融公司追索無著而受損害。
二、案經裕融公司訴由臺灣彰化地方法院檢察署檢察官偵查起訴。
　　理      由
一、被告甲○○經傳未到庭，惟右揭事實，業據告訴人裕融公司職員丙○○、李國農
    於偵查中指證綦詳，並有債權讓與暨動產抵押契約書、動產抵押設定登記申請書
    、存證信函等附卷可稽，而被告於九十二年八月二十日應繳納第三期款項之前，
    已離去其居住之戶籍地，即彰化縣田尾鄉○○路○段一五二號，據其於警訊稱：
    「我因為經濟狀況不佳，戶籍地的房子被拍賣，到北部投靠親友」等語，又於偵
    查中稱：「我從九十一年八月初起，因沒錢繳，才開車到北部工作，借錢」（調
    偵二五七號卷五十八頁），而被告離去其戶籍地並將前開車輛開去北部，並未事
    先告知裕融公司，再徵諸交通部公路總局台中區監理所彰化監理站九十二年六月
    三十日中監彰字第九二○○一九七六一號函附交通違規查詢報表，可知被告在九
    十一年八月、九月、十月間，屢有駕駛前開自小客車接連每天或隔一、二天即在
    北部遭違規開單處罰之紀錄（同上偵查卷四五－四七頁），足見被告確於九十一
    年八月以後已將前開車輛遷移無訛。至被告所述因前開車輛發生車禍，引擎故障
    送往員林交流道附近一家修車廠修理，無力支付修理費，被扣留於修車廠，並非
    故意將該車輛遷移云云，然查該修車廠負責人董峻瑞於偵查時結證稱：車號Ｅ７
    －一二三八號自用小客車係九十一年十月初，因甲○○高速行駛，未注意傳動皮
    帶斷裂，導致引擎受損，請拖吊車拖吊至場內修理，經甲○○於九十一年十月十
    七日來廠確認要維修，等修理完畢後，再也聯絡不到他等語（同上偵卷五十二頁
    反面、五十三頁），則依該證人所述，被告送修車輛係九十一年十月初，已在被
    告應於九十一年八月二十日未繳納第三期款項且將標的物開去北部之後所發生之
    事，並無解於其將標的物遷移逃匿之情，況被告迄仍未依約履行，亦不出面與裕
    融公司處理，是其有違反動產擔保交易法之犯行，應堪認定。
二、核被告所為，係犯動產擔保交易法第三十八條之罪，又被告有事實欄所載之前科
    ，有刑案資料查註紀錄表在卷可稽，其受有期徒刑之執行完畢，五年內再犯本罪
    ，應依累犯規定加重其刑。乃原審未察，為被告無罪之諭知，即有未合，檢察官
    上訴意旨指摘原判決不當，為有理由，應由本院將原判決撤銷改判，爰審酌被告
    素行不佳及其犯罪之動機、手段、所生危害、犯後態度等一切情狀，量處如主文
    第二項所示之刑，並諭知易科罰金之折算標準示懲。
三、被告經合法傳喚，無正當理由不到庭，應不待其陳述，逕行判決。
四、據上論斷，應依刑事訴訟法第三百六十九條第一項前段、第三百六十四條、第二
    百九十九條第一項前段、第三百七十一條、動產擔保交易法第三十八條、刑法第
    十一條前段、第四十七條、第四十一條第一項前段、罰金罰鍰提高標準條例第一
    條前段、第二條，判決如主文。
本案經檢察官乙○○到庭執行職務。
中     華     民     國     九十三     年      七      月    二十八     日
                                   臺灣高等法院臺中分院刑事第二庭
                                   　　　審判長法  官  羅  禮  政
                                   　　　　　　法　官　蔡　聰　明
                                   　　　　　　法　官  陳  欣  安
右正本證明與原本無異。
不得上訴。
                                               書記官  紀  美  鈺
中     華     民     國　   九十三     年      八      月      二       日
                                                              　　　　　Ｆ
